【裁判字號】    95,小上,82
【裁判日期】    950726
【裁判案由】    損害賠償
【裁判全文】
臺灣臺北地方法院民事裁定              95年度小上字第82號
上  訴  人  甲○○
被 上訴 人  張金鍊
上列當事人間請求損害賠償事件，上訴人對於中華民國95年4月
28日本院臺北簡易庭95年度北小字第741號第一審小額民事判決
提起上訴，本院裁定如下：
    主  文
上訴駁回。
第二審訴訟費用新台幣壹仟伍佰元由上訴人負擔。
    理  由
一、本件上訴意旨略以：上訴人因被上訴人之濫訴，乃聘請律師
    為訴訟代理人，因之支出律師費用，該費用之支出，可避免
    上訴人之工作損失，當屬上訴人所失之利益。又上開專業酬
    勞之支出係為防止上訴人出庭被扣薪及額外書寫答辯狀之勞
    力損失所必要，高所得者或在工作崗位重要之人士，如無法
    免於被濫訴之危險，則任何想陷害被告者，只要花費少許費
    用並找來不用上班之人即可使無辜之被告遭受勞力、時間、
    費用等相當之損失，致守法、認真之人無法受到法律之保障
    ，此即與憲法第7條所保障之平等權不符。況被上訴人被查
    封之金額為新台幣（下同）18,500元，如其僅控告上訴人賠
    償3、5萬元，或可認為係適當權利之行使，上訴人可請求家
    人代為出庭，勝訴後亦不會要求被上訴人賠償，然被上訴人
    所請求之金額竟高達50萬元，且其受查封之封條，亦已用大
    紅紙貼住，詎被上訴人仍主張受有上述被查封價值27倍之損
    害金額，有違比例原則，顯係權利之濫用，上訴人亦因之受
    有上述6萬元律師費之額外支出，該項支出不及上開標的金
    額50萬元之1/8，如上訴人親自出庭、撰寫訴狀合計之薪資
    損失當不在6萬元之下，可知，上開律師費用之支出對上訴
    人言實屬必要，且有待填補，原審竟判決駁回上訴人之訴，
    顯有未依民法第216條規定填補上訴人所受之損害，及違反
    憲法第7條之規定等語。並聲明：（一）原判決廢棄及更為
    判決；（二）一、二審訴訟費用由被上訴人負擔。
二、按對於小額程序之第一審裁判之上訴，非以其違背法令為理
    由，不得為之；又提起上訴，上訴狀內應記載上訴理由，表
    明原判決所違背之法令及其具體內容，暨「依訴訟資料合於
    該違背法令之具體事實」，民事訴訟法第436條之24第2項、
    第436條之25分別定有明文。又所謂違背法令，依同法第436
    條之32第2項準用第468條及第469條第1款至第5款規定，即
    依同法第468條規定，判決不適用法規或適用不當者，為違
    背法令，依同法第469條規定，判決有該條所列第1款至第5
    款情形之一者，為當然違背法令。是當事人提起上訴，如以
    同法第469條所列第1至5款為理由時，其上訴狀或理由書應
    表明該判決有合於各該條款規定情形之具體內容，及係依何
    訴訟資料合於該違背法令之具體事實。如依同法第468條規
    定，以原判決有不適用法規或適用法規不當為理由時，其上
    訴狀或理由書應表明該判決所違背之法令條項，或有關判例
    、解釋字號，或成文法以外之習慣或法理等及其具體內容，
    暨係「依何訴訟資料合於該違背法令之具體事實」。上訴狀
    或理由書如未依上述方式表明，或其所表明者顯與上開法條
    規定不合時，即難認為已合法表明上訴理由，其上訴自非合
    法。
三、經查：本件上訴人對原判決提起上訴，雖以該判決違背民法
    第216條及憲法第7條之規定為由，惟核其上訴理由狀所載上
    開內容，僅係泛言應依民法第216條及憲法第7條之規定填補
    其所受上開律師費用之損失，而未表明原判決依何訴訟資料
    有何合於該違背法令之具體事實。又原判決如何認定被上訴
    人另案對上訴人提起之訴訟是否屬於侵權行為所得之心證，
    亦屬原審取捨證據、認定事實之職權範圍，原判決之認定縱
    與上訴人上訴意旨之主張不同，仍與前述之「判決違背法令
    」無涉，則依上開二之說明，自難認上訴人已合法表明上訴
    理由，應認其上訴為不合法。
四、本件第二審上訴費用為1,500元，依民事訴訟法第436條之32
    第1項準用同法第436條之19第1項規定，確定如主文第2項所
    示。
五、據上論結，本件上訴為不合法，依民事訴訟法第436條之32
    第1項、第2項、第444條第1項前段、第95條、第78條，第43
    6條之19第1項，裁定如主文。
中    華    民    國    95    年      7    月    26   日
                  民事第四庭   審判長法  官  林麗玲
                                     法  官  劉又菁
                                     法  官  陳邦豪
以上正本係照原本作成。
本裁定不得抗告。
中    華    民    國    95    年      7    月    26   日
                                     書記官  薛德芬


司法院資訊處製作；財團法人民間司法改革基金會備份。
